【裁判字號】    90,交聲,53
【裁判日期】    900611
【裁判案由】    聲明異議
【裁判全文】
臺灣嘉義地方法院刑事裁定                            九十年度交聲字第五三號
    原處分機關  交通部公路局嘉義區監理所
    異  議  人  甲○○
右列異議人因違反道路交通管理處罰條例案件，對交通部公路局嘉義區監理所九十年
五月九日所為裁決（嘉監五字第七０─ＺＦ0000000號）聲明異議，本院裁定
如左：
    主  文
異議駁回。
    理  由
一、本件異議意旨略以：異議人即受處分人甲○○於民國（下同）八十九年十二月十
    六日，駕駛自用小客車，行經國道三號高速公路樹林收費站時，該收費站沒有收
    費員，在前車陸續往前行駛，其亦跟隨在後通過，因天雨路滑視線不佳，為安全
    故，不能急踩煞車，且事後其亦補繳回速票，但仍被舉發違規，顯非公平云云。
二、按「交通法庭認為聲明異議無理由者，應以裁定駁回之」，道路交通案件處理辦
    法第十九條定有明文。次按「汽車行駛高速公路，於駛進收費站前，應依標誌指
    示預為減速慢行，並依標誌、號誌指示或公路警察指揮順序駛入收費車道，停車
    繳費」，高速公路交通管制規則第二十二條有明文規定；又按「汽車行駛於高速
    公路或設站管制之道路，而不遵管制之規定者，處汽車駕駛人新臺幣三千元以上
    六千元以罰鍰」，道路交通管理處罰條例第三十三條第一項亦規定甚明。經查：
    異議人甲○○於八十九年十二月十六日二十三時三十七分許，駕駛ＲＳ－五二四
    二號自用小客車，行經國道三號公高速公路樹林收費站時，未依指示標誌駛入收
    費車道，而闖入電子收費專用車道，經高速公路主管機關國道高速公路局照相移
    送相關主管機關舉發、裁罰等情，有內政部警政署國道公路警察局第六警察隊九
    十年二月二十三日（九０）公警國六刑字第０三０一三號函、舉發違反道路交通
    管理事件通知單、交通部公路局嘉義區監理所嘉監五字第七０－ＺＦ00000
    00號裁決書附卷可憑，即異議人亦自承係在不知情狀況下跟隨其他車輛通過等
    語，足見異議人於駕車行經前開收費站時，確有未依指示標誌駛入收費車道，而
    闖入電子收費專用車道之情事，要無疑義；次查，前開收費站電子收費系統自八
    十七年十一月二十三日起使用至今，於收費站前二．五公里處設有可變標誌系統
    （簡稱ＬＭＳ），於一．二公里處設有「無專用卡禁行電子收費車道」之懸臂式
    及直立式標誌各一面、「電子收費左線」指示標誌一面，且於電子收費車道路面
    均繪有「電子收費」專用車道標字、「無專用卡禁入」、「『右轉箭頭』無專用
    卡等標字，收費亭雨棚前緣及支柱上均有「電子收費」標誌各一面以提醒用路人
    ，且車道以橡膠桿區隔約五百公尺等情，有內政部警政署國道公路警察局第六警
    察隊九十年二月二十三日（九０）公警國六刑字第０三０一三號函可按，是異議
    人駕車行經上開收費站前，有上開諸多標誌提醒駕駛人，異議人苟稍加注意，即
    可看到前開指示標誌而依標誌指示行駛，則異議人駕駛汽車行經前開收費站未依
    標誌指示駛入收費站，至為灼然。異議人雖辯稱：係在不知情狀況下跟隨其他車
    輛通過云云，惟查，高速公路交通管制規則第二十二條規定：「汽車行駛於高速
    道路交「汽車行駛高速公路，於駛進收費站前，應依標誌指示預為減速慢行，並
    依標誌、號誌指示或公路警察指揮順序駛入收費車道，停車繳費」，違反前開規
    定，駕駛人不論故意或過失行為所致，均應依道路交通管理處罰條例第三十三條
    第一項規定：「汽車行駛於高速公路或設站管制之道路，而不遵管制之規定者，
    處汽車駕駛人新臺幣三千元以上六千元以罰鍰」，本件異議人既有上開違規行為
    ，則裁決機關即交通部公路局嘉義區○○○○道路交通管理處罰條例第三十三條
    第一項規定裁決處駕駛人即異議人新台幣三千元，核無不合，異議人之異議顯無
    理由，應予駁回。
三、據上論斷，應依道路交通案件處理辦法第十九條，裁定如主文。
中      華      民      國    九十    年      六      月     十一     日
                              臺灣嘉義地方法院刑事第二庭
                                      法  官  許  進  國
右正本證明與原本無異。
如不服本裁定，應於裁定送達後五日內向本院提出抗告狀。
中      華      民      國    九十    年      六      月     十一     日
                                      書記官  洪  秋  華


司法院資訊處製作；財團法人民間司法改革基金會備份。
